臺灣新北地方法院刑事裁定
111年度聲字第534號
聲明異議人
即  受刑人  張淑晶





上列聲明異議人即受刑人因偽造文書案件，對於臺灣新北地方檢
察署檢察官之執行指揮（110年度執字第8265號）聲明異議，本
院裁定如下：
    主  文
聲明異議駁回。
    理  由
一、聲明異議意旨如附件。 
二、按受刑人或其法定代理人或配偶，以檢察官執行之指揮為不
    當者，得向諭知該裁判之法院聲明異議，刑事訴訟法第484
    條定有明文。此所謂「檢察官執行之指揮不當」，係指檢察
    官有積極執行指揮之違法及其執行方法有不當等情形而言。
    且刑罰執行，由檢察官依指揮書附具之裁判書為之，刑事訴
    訟法第457條第1項、第458條規定至明。而判決、裁定確定
    後即生效力，檢察官如依確定判決、裁定內容指揮執行，自
    難指檢察官執行之指揮為違法或其執行方法不當（最高法院
    109年度台抗字第1481號刑事裁定意旨參照）。
三、經查：聲明異議人即受刑人張淑晶（下稱受刑人）因偽造文
    書案件，經本院以108年度易字第727號判處有期徒刑8月，
    檢察官及受刑人均不服提起上訴，經臺灣高等法院以109年
    度上易字第1636號判決駁回上訴確定，並由臺灣新北地方檢
    察署（下稱新北地檢署）檢察官以110年度執字第8265號指
    揮執行在案。嗣因受刑人經合法通知未遵期到案執行，新北
    地檢署檢察官乃於民國110年10月20日依刑事訴訟法第469條
    第1項規定核發拘票，拘提受刑人到案執行，經警於同日17
    時，在新北市中和區圓山路與台新街口拘提到案，並於同日
    將受刑人解送予新北地檢署等情，有臺灣高等法院被告前案
    紀錄表、上開判決書、新北地檢110年度執字第8265號執行
    卷宗各1份在卷可稽，足見檢察官係依上開確定判決之內容
    為指揮執行，自難認檢察官執行之指揮有何違法或其執行方
    法不當。且綜觀聲明異議之意旨，亦非對檢察官之執行或其
    方法有何具體之異議、指摘，而係請本院找尋受刑人於拘提
    解送過程中未及攜帶之物品並提供現場照片，循聲明異議程
    序予以爭執，惟此並非聲明異議程序所得審究。是其聲明異
    議自非適法，應予駁回。另聲明異議意旨尚請本院向電信公
    司申請受刑人之門號通話明細，及申辦限制撥出電話之服務
    ，惟上開聲請標的亦非前揭可得聲明異議之對象，本院無從
    併究，附此敘明。
四、依刑事訴訟法第486條，裁定如主文。
中　　華　　民　　國　　111 　年　　4 　　月　　14　　日
                  刑事第十七庭  法　官　趙悅伶
上列正本證明與原本無異。
如不服本裁定，應於裁定送達後五日內敘明抗告理由，向本院提
出抗告狀。
                                書記官  許怡芬
中　　華　　民　　國　　111 　年　　4 　　月　　14　　日